【裁判字號】    99,中簡上,767
【裁判日期】    991021
【裁判案由】    竊盜
【裁判全文】
臺灣臺中地方法院刑事判決           99年度中簡上字第767號
上  訴  人  乙○○
即  被  告
上列上訴人因竊盜案件，不服本院臺中簡易庭99年度中簡字第23
80號中華民國99年8月19日第一審簡易判決（聲請簡易判決處刑
案號：臺灣臺中地方法院檢察署99年度速偵字第2897號），提起
上訴，本院管轄之第二審合議庭判決如下：
    主    文
上訴駁回。
乙○○緩刑貳年。
    犯罪事實及理由
一、本案經本院審理結果，認第一審簡易判決認事用法及量刑均
    無不當，應予維持，並引用第一審簡易判決書記載之犯罪事
    實、證據及理由（詳如附件），及增引告訴人丙○○於本院
    準備程序之陳述。
二、上訴人即被告乙○○（以下稱被告）對於犯罪事實坦白承認
    ，上訴意旨以事後已與告訴人丙○○達成和解，請求從輕量
    刑云云。惟按關於刑之量定，係實體法上賦予法院得為自由
    裁量之事項，倘其未有逾越法律所規定之範圍，或濫用其權
    限，即不得任意指摘為違法（最高法院75年臺上字第7033號
    判例意旨參照），且在同一犯罪事實與情節，如別無其他加
    重或減輕之原因，下級審量定之刑，亦無過重或失輕之不當
    情形，則上級審法院對下級審法院之職權行使，原則上應予
    尊重（最高法院85年度臺上字第2446號判決意旨參照）。是
    原審認被告竊盜犯行，事證明確，並審酌被告無不良素行及
    其犯罪之動機、手段、犯後坦承犯行態度良好，且告訴人所
    受損害尚屬輕微等一切情狀，適用刑法第320條第1項、第41
    條第1項前段，刑法施行法第1條之1第1項、第2項前段，對
    被告量處拘役20日，並諭知易科罰金之折算標準，核其認事
    用法及量刑，並無違誤或不當之處，揆諸前開裁判意旨，原
    審判決，自應予以維持。從而，被告上訴意旨請求從輕量刑
    ，為無理由，應予駁回。
三、查被告無不良前科，未曾因故意犯罪受有期徒刑以上刑之宣
    告，有臺灣高等法院被告前案紀錄表附卷可稽，其因一時失
    慮，致犯本案，事後坦承犯行，已知悔悟，且與告訴人丙○
    ○達成和解，有被告提出和解書1份附卷可稽，告訴人丙○
    ○亦表示願予宥恕不再追究，經此科刑教訓，應知所警惕而
    無再犯之虞，本院認其所受刑之宣告，以暫不執行為適當，
    爰依法併予宣告緩刑2年，以啟自新。
四、據上論斷，應依刑事訴訟法第455條之1第1項、第3項、第37
    3條、第368條、第364條，刑法第74條第1項第1款，判決如
    主文。
本案經檢察官丁○○到庭執行職務。
中    華    民    國    99    年    10    月    21    日
                  刑事第一庭    審判長法  官  許旭聖
                                      法  官  許金樹
                                      法  官  朱光國
上正本證明與原本無異。
本件不得上訴。
                                      書記官  巫偉凱
中    華    民    國    99    年    10    月    21    日
附錄本案論罪科刑法條
刑法第320條第1項
意圖為自己或第三人不法之所有，而竊取他人之動產者，為竊盜
罪，處5年以下有期徒刑、拘役或 5 百元以下罰金。
附件：
臺灣臺中地方法院刑事簡易判決  99年度中簡字第2380號
聲  請  人  臺灣臺中地方法院檢察署檢察官
被      告  乙○○  女  63歲（民國○○年○月○日生）
                    身分證統一編號：Ｚ000000000號
                    住臺中縣太平市○○路○段127號
上列被告因竊盜案件，經檢察官聲請簡易判決處刑（99年度速偵
字第2897號），本院判決如下：
    主    文
乙○○竊盜，處拘役貳拾日，如易科罰金，以新臺幣壹仟元折算
壹日。
    犯 罪 事 實 及 理 由
一、本案犯罪事實及證據均引用檢察官聲請簡易判決處刑書之記
    載。（如附件）
二、爰審酌被告前未有不良素行，有臺灣高等法院被告前案紀錄
    表乙紙在卷可參，雖以竊取方式滿足物質慾望，其動機及手
    段均值非難，但念其犯後自白犯行，態度堪稱良好，且年事
    已高，又犯罪手段平和，被害人所受損害尚微，惟被告迄今
    尚未與被害人達成和解等一切情狀，量處如主文所示之刑，
    並諭知易科罰金之折算標準，以示懲儆。
三、依刑事訴訟法第四百四十九條第一項前段、第四百五十四條
    第二項，刑法第三百二十條第一項、第四十一條第一項前段
    ，刑法施行法第一條之一第一項、第二項前段，逕以簡易判
    決處刑如主文。
如不服本判決，得於判決書送達之日起十日內，以書狀敘述理由
，向本院提出上訴（須附繕本）。
中    華    民    國    99    年    8     月    19    日
                  臺中簡易庭  法  官  林慶郎
以上正本證明與原本無異。
                              書記官  黃士益
中    華    民    國    99    年    8     月    19    日
附錄本案論罪法條全文：
中華民國刑法第三百二十條
(普通竊盜罪、竊佔罪)
意圖為自己或第三人不法之所有，而竊取他人之動產者，為竊盜
罪，處五年以下有期徒刑、拘役或五百元以下罰金。
意圖為自己或第三人不法之利益，而竊佔他人之不動產者，依前
項之規定處斷。
前二項之未遂犯罰之。
臺灣臺中地方法院檢察署檢察官聲請簡易判決處刑書
                                    99年度速偵字第2897號
    被      告  乙○○  女  63歲（民國○○年○月○日生）
                        住臺中縣太平市○○路○段127號
                        國民身份證統一編號：Ｚ000000000號
上列被告因竊盜案件，業經偵查終結，認為宜聲請以簡易判決處
刑，茲將犯罪事實及證據並所犯法條分敘如下：
        犯罪事實
一、乙○○意圖為自己不法之所有，於民國99年7月28日凌晨5時
    許，在臺中縣太平市○○路「新光橋」下某工地內，徒手竊
    取丙○○所保管之鋼筋35條（重約50公斤）。得手後，將之
    置放在上揭工地圍籬外之路旁，復於翌（29）日凌晨 5時30
    分許，正欲搬運上開物品前往資源回收場變賣之際，適為丙
    ○○發現而逃離現場。嗣經丙○○報警後查獲。
二、案經臺中縣警察局太平分局報告偵辦。
        證據並所犯法條
一、上揭犯罪事實，業據被告乙○○於警詢時及本署偵查中坦承
    不諱，核與證人即工地現場管理人員丙○○於警詢時證述之
    情節相符，並有贓物認領保管單1份及現場照片3張附卷可參
    ，是被告犯嫌，堪以認定。
二、核被告所為，係犯刑法第320條第1項竊盜罪嫌。被告以一個
    竊盜之犯意竊取係爭物品，係屬接續犯，應僅成立一個竊盜
    罪嫌。
三、依刑事訴訟法第451條第1項聲請逕以簡易判
    決處刑。此    致
臺灣臺中地方法院
中    華    民    國    99    年    8     月    3     日
                              檢  察  官    甲 ○ ○
本件正本證明與原本無異
中    華    民    國    99    年    8     月    10    日
                              書  記  官    楊 珮 瑩
所犯法條：
中華民國刑法第320條第1項
（普通竊盜罪、竊佔罪）
意圖為自己或第三人不法之所有，而竊取他人之動產者，為竊盜
罪，處5  年以下有期徒刑、拘役或 5 百元以下罰金。
意圖為自己或第三人不法之利益，而竊佔他人之不動產者，依前
項之規定處斷。

司法院資訊處製作；財團法人民間司法改革基金會備份。
